臺灣高雄地方法院刑事判決　　　　　　　　　　　　　九十三年度訴字第一八號
　　公　訴　人　臺灣高雄地方法院檢察署檢察官
　　被　　　告　乙○○
　　選任辯護人　蔡瑜真律師
右列被告因違反毒品危害防制條例案件，經檢察官提起公訴（九十二年度毒偵字第四
八二九號），本院依簡式審判程序判決如左：
    主  文
乙○○施用第一級毒品，處有期徒刑拾月。
    事  實
一、乙○○於民國八十八年間因違反毒品危害防制條例案件，經本院依八十七年五月
    二十日修正公布之毒品危害防制條例規定，以八十八年度毒聲字第五九九七號裁
    定送觀察勒戒後，認無繼續施用毒品之傾向，由臺灣高雄地方法院檢察署檢察官
    於八十九年八月三十一日，以八十八年度偵字第八八八七號為不起訴處分確定；
    復於九十一年間因施用第一級毒品海洛因案件，另經本院依九十一年一月二十三
    日修正公布之毒品危害防制條例規定，以九十一年度毒聲字第四○○一號裁定送
    觀察勒戒後，認有繼續施用毒品之傾向，由本院以九十一年度毒聲字第四八六一
    號裁定令入戒治處所施以強制戒治，並經檢察官提起公訴，於九十一年八月三十
    日經本院以九十一年度訴字第二二○九號判決科處有期徒刑八月確定在案。詎乙
    ○○仍不知悔改，於停止戒治付保護管束期間，另行基於施用第一級毒品海洛因
    之犯意，於九十二年七月十四日上午七時許，在臺灣高雄地方法院檢察署位在高
    雄市○○區○○路之執行處，以將海洛因摻入香菸吸食之方式，施用第一級毒品
    海洛因一次。嗣於當日下午二時十三分許，經該地檢署觀護人採集其尿液送請檢
    驗結果，呈嗎啡陽性反應，始查悉上情。
二、案經臺灣高雄地方法院檢察署檢察官自動檢舉偵查起訴。
    理  由
一、本件被告所犯為死刑、無刑徒刑或最輕本刑為三年以上有期徒刑以外之罪，其於
    準備程序中就被訴事實為有罪之陳述，經法官告知簡式審判程序之旨，並聽取公
    訴人之意見後，依刑事訴訟法第二百七十三條之一第一項規定，裁定進行簡式審
    判程序，合先敘明。
二、右揭事實，業據被告乙○○於本院審理時坦承不諱，且其為觀護人所採集之尿液
    經送請長榮大學毒物研究中心檢驗及台灣檢驗科技股份有限公司複驗結果，均呈
    嗎啡陽性反應，此有長榮大學讀物研究中心九十二年七月三十一日編號0000
    000號檢驗報告、台灣檢驗科技股份有限公司九十二年七月二十八日編號ＫＺ
    000000000000號濫用藥物尿液檢驗報告暨臺灣高雄地方法院檢察署
    受保護管束人尿液檢體監管紀錄表各一紙在卷可稽，足認被告於右揭時、地確有
    施用第一級毒品海洛因一次。
三、又被告曾因施用毒品案件，經經本院依八十七年五月二十日修正公布之毒品危害
    防制條例規定，以八十八年度毒聲字第五九九七號裁定送觀察勒戒後，認無繼續
    施用毒品之傾向，由臺灣高雄地方法院檢察署檢察官於八十九年八月三十一日，
    以八十八年度偵字第八八八七號為不起訴處分確定；復於九十一年間因施用第一
    級毒品海洛因案件，另經本院依九十一年一月二十三日修正公布之毒品危害防制
    條例規定，以九十一年度毒聲字第四○○一號裁定送觀察勒戒後，認有繼續施用
    毒品之傾向，由本院以九十一年度毒聲字第四八六一號裁定令入戒治處所施以強
    制戒治，並經檢察官提起公訴，於九十一年八月三十日經本院以九十一年度訴字
    第二二○九號判決科處有期徒刑八月確定在案，有上開案件不起訴處分書、刑事
    判決書及臺灣高等法院被告全國前案紀案表、臺灣高雄地方法院檢察署刑案資料
    查註紀錄表各一份在卷可稽。按「犯毒品危害防制條例第十條之施用毒品罪者，
    檢察官應先將被告送勒戒處所觀察、勒戒，經觀察、勒戒後，無繼續施用傾向者
    ，應由檢察官為不起訴之處分；有繼續施用毒品之傾向者，由檢察官聲請法院裁
    定令入戒治處所施以強制戒治，其期間為一年。依前項規定為不起訴之處分後，
    五年內再犯第十條之罪，經觀察、勒戒後，認有繼續施用毒品之傾向或三犯以上
    者，不適用前項之規定」、「依第二十條第二項強制戒治期滿或交付保護管束期
    滿，應由檢察官為不起訴之處分。依前項規定為不起訴之處分或不付審理之裁定
    後，五年內再犯第十條之罪者，不適用前項之規定。但應由檢察官聲請法院裁定
    先令入戒治處所施以強制戒治。三犯以上者，亦同。」，八十七年五月二十日修
    正公布之毒品危害防制條例第二十條第二項、第三項及第二十三條分別定有明文
    （九十一年一月二十三日修正公布之毒品危害防制條例亦為相同規定）；又按「
    犯第十條之罪者，檢察官應聲請法院裁定，令被告入勒戒處所觀察、勒戒，其期
    間不得逾二月。觀察、勒戒後，檢察官依據勒戒處所之陳報，認受觀察、勒戒人
    無繼續施用毒品傾向者，應即釋放，並為不起訴之處分；認受觀察、勒戒人有繼
    續施用毒品傾向者，檢察官應聲請法院裁定令入戒治處所強制戒治，其期間為六
    個月以上，至無繼續強制戒治之必要為止。但最長不得逾一年。」、「依第二十
    條第二項強制戒治期滿，應即釋放，由檢察官為不起訴之處分。觀察、勒戒或強
    制戒治執行完畢釋放後，五年內再犯第十條之罪者，檢察官應依法追訴。」，九
    十二年七月九日修正公布之毒品危害防制條例（於九十三年一月九日施行）第二
    十條第一項、第二項及第二十三條分別定有明文；是被告於不起訴處分確定後，
    五年內再犯本件施用毒品案件，無論依上開三次修正施行之毒品危害防制條例，
    均應追訴處罰。是本件罪證明確，被告犯行，堪以認定。
四、查海洛因係毒品危害防制條例第二條第二項第一款所稱之第一級毒品，不得持有
    、施用。被告犯罪後，毒品危害防制條例雖於九十二年七月九日修正公布，並自
    九十三年一月九日施行，惟同法第十條第一項並未修正，自無新舊法比較之必要
    。是核被告施用海洛因之行為，係犯該條例第十條第一項之施用第一級毒品罪。
    被告持有海洛因後，進而施用，其持有之低度行為應為施用之高度行為所吸收，
    不另論罪。爰審酌被告素行不良，已有違反毒品危害防制條例之前科紀錄，且前
    曾因施用毒品，分別經觀察、勒戒及強制戒治後，仍不知悔改警惕，猶繼續施用
    毒品，本不宜寬貸，惟念其犯後坦承犯行，尚知悔悟，且施用毒品乃自戕行為，
    及對社會危害性等一切情狀，量處如主文所示之刑，以資懲儆。
據上論斷，應依刑事訴訟法第二百九十九條第一項前段、第二百七十三條之一第一項
，毒品危害防制條例第十條第一項，判決如主文。
本案經檢察官甲○○到庭執行職務。
中      華      民      國    九十三    年      三      月     十七     日
                                    臺灣高雄地方法院刑事第七庭
                                        法  官    廖純卿
右正本證明與原本無異。
如不服本判決，應於判決送達後十日內，向本院提出上訴狀。
                                        書記官    劉企萍
中      華      民      國    九十三    年      三      月     十九     日
附錄本案論罪科刑法條全文：
毒品危害防制條例第十條
施用第一級毒品者，處六月以上五年以下有期徒刑。
施用第二級毒品者，處三年以下有期徒刑。
